【裁判字號】    98,簡上,257
【裁判日期】    990519
【裁判案由】    清償借款
【裁判全文】
臺灣臺中地方法院民事判決  98年度簡上字第257號
上  訴  人  乙○○
訴訟代理人  莊慶洲律師
被上訴人    甲○○
上列當事人間請求清償借款事件，上訴人對於中華民國98年8月
27日本院豐原簡易庭98年度豐簡字第274號第一審判決提起上訴
，本院於99年5月5日言詞辯論終結，判決如下：
    主    文
上訴駁回。
第二審訴訟費用由上訴人負擔。
    事實及理由
一、本件上訴人主張：被上訴人於民國97年7月22日向伊借款新
    台幣(下同)45萬元，迄未清償，求為命被上訴人給付伊45萬
    元及自起訴狀繕本送達翌日起至清償日止，按年息百分之5
    加付法定遲延利息之判決。
二、被上訴人則以：上訴人於97年5月間向伊借用BMW自用小客車
    一輛，於同月22日遺失該車，乃給付伊45萬元作為賠償。兩
    造於97年7月22日達成協議，約定如找回失車，伊應將該款
    返還上訴人。系爭汽車既迄未尋回，上訴人不得請求伊還款
    等語，資為抗辯。
三、上訴人主張被上訴人向其借款45萬元，固據提出借據為證，
    該借據載明：「本人甲○○(被上訴人)於97年7月22日向乙
    ○○(上訴人)借45萬元整，特立此據。」等語，證人曾筱如
    亦證稱：上訴人向被上訴人借用之系爭汽車遺失後，被上訴
    人要求上訴人借其45萬元，以另購他車等語。但查上訴人於
    97年5月間向被上訴人借用系爭汽車，於同月22日遺失，上
    訴人賠償被上訴人45萬元，兩造書立上開借據之真意，係約
    定如嗣後找回失車，被上訴人即應返還該款等情，已據被上
    訴人陳明，並為上訴人所不爭，自屬真實。上訴人雖又稱：
    系爭汽車實際並非失竊，而係被上訴人自行取回，向伊詐騙
    上開45萬元云云，惟為被上訴人所否認。上訴人對被上訴人
    提出刑事告訴，經檢察官偵查結果，認無具體事證可認系爭
    汽車係被上訴人自行取回，而向上訴人詐取該款，為不起訴
    處分確定。有台灣台中地方法院檢察署檢察官98年度偵續字
    第483號不起訴處分書、台灣高等法院台中分院檢察署99年
    度上聲議字第740號處分書可稽。上訴人就其主張之上開事
    實，不能舉證證明，自不足採。上訴人交付45萬元予被上訴
    人，並非基於借貸之法律關係，而係供為系爭汽車遺失之賠
    償，兩造雖約定，系爭汽車嗣後如找回，被上訴人即應返還
    該款，惟系爭汽車迄未尋獲，從而，上訴人請求被上訴人給
    付伊45萬元及加付法定遲延利息，尚非有據，不應准許。原
    審為上訴人敗訴之判決，核無不合。上訴論旨，指摘原判決
    不當，求予廢棄，非有理由。
四、據上論結，本件上訴為無理由。依民事訴訟法第436條之1第
    3項、第449條第1項、第78條，判決如主文。
中    華    民    國    99    年    5     月    19    日
                  民事第六庭  審判長法  官  李彥文
                                    法  官  陳學德
                                    法  官  呂麗玉
正本係照原本作成。
不得上訴。
中    華    民    國    99    年    5     月    19    日
                                    書記官  李秋瓊

司法院資訊處製作；財團法人民間司法改革基金會備份。
